【裁判字號】    95,易,735
【裁判日期】    950831
【裁判案由】    竊盜
【裁判全文】
臺灣桃園地方法院刑事判決               95年度易字第735號
公  訴  人  臺灣桃園地方法院檢察署檢察官
被      告  甲○○
上列被告因竊盜案件，經檢察官提起公訴（95年度偵字第10631
號），本院合議庭裁定改依簡式審判程序，茲判決如下：
    主  文
甲○○共同竊盜，處有期徒刑陸月，如易科罰金，以佰元折算
壹日。
    事  實
一、甲○○前曾因竊盜案件，分別經本院以93年度易字第49號、
    94年度壢簡字第1146號判決各判處有期徒刑6 月確定，均尚
    未執行。詎仍不知悔悟，因甲○○得知桃園縣蘆竹鄉中福村
    77之9 號前空地上有鐵材放置，竟與羅富源基於意圖為自己
    不法所有之犯意聯絡，於民國95年4 月28日上午10時15分許
    ，共乘車牌號碼7851-MZ 號自用小貨車至上開地點，共同徒
    手竊取邱木連所有放置該處之鐵材200 公斤（價值約新臺幣
    2,000 元)， 得手後搬至上開自用小貨車上，而尚未離去之
    際，即為邱木連發覺並報警處理，而為警當場查獲。
二、案經桃園縣政府警察局大園分局報請臺灣桃園地方法院檢察
    署檢察官偵查起訴。
    理  由
一、本件被告甲○○所犯係死刑、無期徒刑或最輕本刑為3 年以
    上有期徒刑以外之罪，其於準備程序中就被訴事實為有罪之
    陳述，經本院告知簡式審判程序之旨，並聽取當事人意見後
    ，經本院合議庭依刑事訴訟法第273 條之1 第1 項規定裁定
    由受命法官獨任進行簡式審判程序，合先敘明。
二、上開犯罪事實，業經被告甲○○迭於警詢、檢察官訊問及本
    院審理時均坦承不諱，核與證人即同案共犯羅富源、證人即
    被害人邱木連於警詢中證述情節相符，復有贓物認領保管單
    1 紙、現場照片4 幀在卷可稽，足認被告之自白與事實相符
    ，堪予採信。本件事證明確，被告犯行均堪認定，應依法論
    科。
三、法律適用：
  (一)按修正後刑法第2條第1項之規定：「行為後法律有變更者，
    適用行為時之法律。但行為後之法律有利於行為人者，適用
    最有利於行為人之法律」，係規範行為後法律變更所生新舊
    法比較適用之準據法，於新法施行後，應適用新法第2條第1
    項之規定，為「從舊從輕」之比較；比較時應就罪刑有關之
    共犯、未遂犯、想像競合犯、牽連犯、連續犯、結合犯，以
    及累犯加重、自首減輕暨其他法定加減原因（如身分加減）
    與加減例等一切情形，綜其全部罪刑之結果而為比較（最高
    法院95年第8 次刑事庭會議決議參照）。查被告行為後，罰
    金刑之計算單位及處罰、共犯、易科罰金之折算標準之規定
    ，均有修正：1.罰金刑之計算單位及處罰部分：刑法第33條
    第5 款業於94年2 月2 日修正公布，並自95年7 月1 日起施
    行；修正前刑法第33條第5 款規定「罰金：1 元以上。」修
    正後刑法第33條第5 款規定「罰金：新臺幣1,000 元以上，
    以百元計算之」；另95年6 月14日修正公布刑法施行法第1
    條之1 ：「中華民國94年1 月7 日刑法修正施行後，刑法分
    則編所定罰金之貨幣單位為新臺幣。94年1 月7 日刑法修正
    時，刑法分則編未修正之條文定有罰金者，自94年1 月7 日
    刑法修正施行後，就其所定數額提高為30倍。但72年6 月26
    日至94年1 月7 日新增或修正之條文，就其所定數額提高為
    3 倍」，現行刑法中，有關於罰金刑之計算單位及處罰之規
    定已有修正，自屬法律變更。2.共犯部分：刑法第28條共犯
    之規定於94年2 月2 日修正公布，並於95年7 月1 日施行，
    修正前刑法第28條規定：「2 人以上共同實施犯罪之行為者
    ，皆為正犯。」修正後刑法第28條規定：「2 人以上共同實
    行犯罪之行為者，皆為正犯。」修正後刑法將原來共同正犯
    之共同「實施」犯罪，改為「實行」犯罪，排除完全未參與
    犯罪相關行為之「實行」的「陰謀共同正犯」及「預備共同
    正犯」，此屬行為可罰性要件之變更，亦屬法律變更。3.易
    科罰金之折算標準部分：刑法第41條第1 項業於94年1 月7
    日修正公布，並於95年7 月1 日施行，修正前刑法第41條第
    1 項前段規定：「犯最重本刑為5 年以下有期徒刑以下之刑
    之罪，而受6 個月以下有期徒刑或拘役之宣告，因身體、教
    育、職業、家庭之關係或其他正當事由，執行顯有困難者，
    得以1 元以上3 元以下折算1 日，易科罰金。」又被告行為
    時之易科罰金折算標準，修正前罰金罰鍰提高標準條例第2
    條前段（現已刪除）規定，就其原定數額提高為100 倍折算
    1 日，則本件被告行為時之易科罰金折算標準，應以銀元30
    0 元折算1 日，經折算為新臺幣後，應以新臺幣900 元折算
    為1 日；修正後刑法第41條第1 項前段則規定：「犯最重本
    刑為5 年以下有期徒刑以下之刑之罪，而受6 個月以下有期
    徒刑或拘役之宣告者，得以新臺幣1,000 元、2,000 元或3,
    000 元折算1 日，易科罰金。」此項修正屬科刑規範事項之
    變更，其折算標準為裁判時所應諭知，亦屬法律變更。4.經
    綜合比較前述新、舊法結果，修正後規定並未較有利於行為
    人，則應依修正後刑法第2 條第1 項前段規定，適用行為時
    （即修正前）之法律。
  (二)核被告所為，係犯刑法第320 條第1 項竊盜罪。被告與羅富
    源間有犯意聯絡及行為分擔，為共同正犯。爰審酌被告犯罪
    手段、動機、不知循合法正當途徑取得財物，而前已因竊盜
    案件經本院判刑，竟再為本件犯行，本應從重量刑，惟念及
    其尚能坦承犯行，犯後態度尚佳，所竊得財物價值不高且已
    由被害人領回而所生危害尚輕，及公訴人具體求處有期徒刑
    8 月尚嫌過重等一切情狀，量處如主文所示之刑，並諭知易
    科罰金之折算標準，以資懲儆。
據上論斷，依刑事訴訟法第273 條之1 第1 項、第299 條第1 項
前段，修正後刑法第2 條第1 項前段、修正前刑法第28條、第32
0 條第1 項、修正前刑法第41條第1 項前段，罰金罰鍰提高標準
條例第1 條前段、修正前罰金罰鍰提高標準條例第2 條，判決如
主文。
本案經檢察官嵇珮晶到庭執行職務。
中    華    民    國    95    年    8     月    31    日
                  刑事第二庭    法  官  鄭吉雄
以上正本證明與原本無異。
如不服本判決，應於判決送達後10日內向本院提出上訴狀（應附
繕本），上訴於臺灣高等法院。
                                書記官  謝至菁
中    華    民    國    95    年    9     月    5     日
引用法條：
刑法第320條第1項
意圖為自己或第三人不法之所有，而竊取他人之動產者，為竊盜
罪，處 5 年以下有期徒刑、拘役或 5 百元以下罰金。


司法院資訊處製作；財團法人民間司法改革基金會備份。
